臺灣臺北地方法院小額民事判決
111年度北小字第2203號
原    告  林芳櫻
被    告  陳春嵐

上列當事人間請求侵權行為損害賠償事件，本院於民國111年6月
23日言詞辯論終結，判決如下：
　　主    文
被告應給付原告新臺幣貳仟玖佰貳拾壹元，及自民國一百一十一
年四月二十六日起至清償日止，按年息百分之五計算之利息。
原告其餘之訴駁回。
訴訟費用新臺幣壹仟元由被告負擔。
本判決原告勝訴部分得假執行。但被告如以新臺幣貳仟玖佰貳拾
壹元預供擔保後，得免為假執行。
原告其餘假執行之聲請駁回。
    事實及理由
一、原告主張：被告於民國111年1月5日15時許，駕駛車號000-0
    000號營業小客車（下稱系爭A車），在臺北市中正區重慶南
    路1段與貴陽街1段交叉路口處，碰撞原告所有由訴外人龔禹
    丞騎乘停等在待轉區之車號000-0000普通重型機車（下稱系
    爭B車），致系爭B車受有損害，為此依侵權行為之法律關係
    ，請求被告賠償系爭B車修復費用新臺幣（下同）4,250元等
    語。並聲明：㈠被告應給付原告4,250元，及自起訴狀繕本送
    達翌日起至清償日止，按年息5％計算之利息。㈡願供擔保請
    准宣告假執行。
二、被告辯稱：原告請求之金額太多，被告無法負擔等語。並聲
    明：駁回原告之訴。
三、查被告於111年1月5日15時許，駕駛系爭A車，沿臺北市中正
    區重慶南路1段北向南方向行駛第1車道，行經重慶南路1段
    與貴陽街1段路口處，左轉貴陽街時，因左轉彎未注意其他
    車輛，其左前車頭碰撞龔禹丞所騎乘停等於待轉區之系爭B
    車前車頭等情，業據原告提出機車維修估價單等件為證（見
    本院卷第15至25頁），並有臺北市政府警察局交通警察大隊
    道路交通事故初步分析研判表、道路交通事故現場圖、臺北
    市政府警察局中正第一分局交通分隊道路交通事故補充資料
    表、臺北市政府警察局A3類道路交通事故調查紀錄表、道路
    交通事故當事人登記聯單、道路交通事故照片黏貼紀錄表等
    交通事故資料附卷可稽（見本院卷第29至43頁），且為被告
    所不爭執，堪認被告就本件車禍之發生為有過失。
四、按因故意或過失，不法侵害他人之權利者，負損害賠償責任。汽車、機車或其他非依軌道行駛之動力車輛，在使用中加損害於他人者，駕駛人應賠償因此所生之損害。負損害賠償責任者，除法律另有規定或契約另有訂定外，應回復他方損害發生前之原狀。債權人得請求支付回復原狀所必要之費用，以代回復原狀，民法第184條第1項前段、第191條之2、第213條第1項、第3項分別定有明文。本件原告主張其因上揭交通事故致受有系爭B車修理費4,250元之損害，固據其提出機車維修估價單為證（見本院卷第25頁），惟查，原告所有系爭B車係於110年6月出廠，有系爭B車公路監理電子閘門車號查詢機車車籍結果在卷可考（見本院卷第75頁），而系爭B車修復費用4,250元均為更換零件，衡以本件系爭B車有關零件部分之修復，既以新零件更換被損害之舊零件，則在計算損害賠償額時，自應將零件折舊部分予以扣除（最高法院77年5月17日第9次民事庭會議決議參照），而依行政院所發布之固定資產耐用年數表及固定資產折舊率表，機車之耐用年數為3年，依定率遞減法每年應折舊536/1000，並以1年為計算單位，其使用期間未滿1年者，按實際使用之日數相當於全年之比例計算之，不滿1月者，以1月計算之。系爭B車自出廠日110年6月起至發生車禍日111年1月5日止，已使用7個月，據此，系爭B車扣除折舊後之零件費為2,921元（計算方式如附表），故原告得向被告請求賠償之系爭B車必要修復費應為2,921元。
五、從而，原告依侵權行為之法律關係，請求被告給付2,921元
    ，及自起訴狀繕本送達翌日即111年4月26日起至清償日止按
    年息5％計算之法定遲延利息之範圍內，為有理由，應予准許
    。至原告逾此部分之請求，為無理由，應予駁回。
六、本件原告勝訴部分係小額程序為被告敗訴之判決，依民事訴
    訟法第436條之20規定，應依職權宣告假執行。本院並依同
    法第392條第2項規定，依職權宣告被告於預供擔保後，得免
    為假執行。至原告敗訴部分，其假執行之聲請，因訴之駁回
    已失所附麗，不應准許。
七、本件訴訟費用額，依後附計算書確定如主文第3項所示金額
    。
中　　華　　民　　國　　111 　年　　7 　　月　　7 　　日
              臺灣臺北地方法院臺北簡易庭
                                  法  官  羅富美
計算書：
項        目             金  額（新臺幣）    備    註
第一審裁判費             1,000元
合        計             1,000元
附表     年次 折            舊            額  折     舊     後     餘     額   金額 計算方式 金額 計算方式 一 1329 4250×0.536×7/12=1329 2921 0000-0000=2921 註：元以下4捨5入。     
以上正本係照原本作成。
如不服本判決，須以違背法令為理由，應於判決送達後20日內向
本庭（臺北市○○○路0段000巷0號）提出上訴狀（須按他造當事人
之人數附繕本）。
中　　華　　民　　國　　111 　年　　7 　　月　　7 　　日
              　　　　　　　　    書記官　陳鳳瀴
附錄：
一、民事訴訟法第436條之24第2項：對於小額程序之第一審裁判
    上訴或抗告，非以其違背法令為理由，不得為之。
二、民事訴訟法第436條之25：上訴狀內應記載上訴理由，表明
    下列各款事項：
    ㈠原判決所違背之法令及其具體內容。
    ㈡依訴訟資料可認為原判決有違背法令之具體事實。